Minutes et répertoires du notaire Sébastien POSTELLE, 10 octobre 1805 - 28 novembre 1810 (étude VII)
Archives nationales
- Minutes de Sébastien POSTELLE, 23 septembre 1805 - décembre 1810; MC/ET/VII/575 - MC/ET/VII/596
  - Minutes. 1808, septembre - décembre, septembre - décembre 1808; MC/ET/VII/589
    - Mariage de Pierre Honoré Gatineau, entrepreneur de couverture, veuf avec un enfant d'Anne Antoinette Guiot, demeurant à Versailles, 32, rue du Vieux-Versailles, avec Marie Noëlle Cécile Feret, 9, rue Saint-Martin, passage de la Réunion., 23 septembre 1808; MC/ET/VII/589
      Documents du Minutier central des notaires de Paris concernant l'histoire économique et sociale (1800-1830) [8556 actes], par Claude Pris, introduction et index revus, corrigés par le personnel du Minutier central, sous la direction d'Andrée Chauleur, Paris, Archives nationales, 1999, notice n° 1583 (instrument de recherche imprimé dématérialisé dont la version intégrale est accessible en ligne par la rubrique 'Autres instruments de recherche', voir contexte dans le Plan d’orientation général - Notaires de Paris, guides thématiques du Minutier).
      contrat de mariage; Saint-Martin (rue); Versailles (Yvelines); Feret, Marie Noëlle Cécile; Gatineau, Pierre Honoré; Guiot, Anne Antoinette; chef d'entreprise
    - Mariage de Louis François Larsonnier, négociant, 3, rue Cerutti, avec Justine Louise Aubé, 4, rue Sainte-Appoline [rue Sainte-Apolline]., 8 octobre 1808; MC/ET/VII/589
      Documents du Minutier central des notaires de Paris concernant l'histoire économique et sociale (1800-1830) [8556 actes], par Claude Pris, introduction et index revus, corrigés par le personnel du Minutier central, sous la direction d'Andrée Chauleur, Paris, Archives nationales, 1999, notice n° 2832 (instrument de recherche imprimé dématérialisé dont la version intégrale est accessible en ligne par la rubrique 'Autres instruments de recherche', voir contexte dans le Plan d’orientation général - Notaires de Paris, guides thématiques du Minutier).
      contrat de mariage; Cerutti (rue); Sainte-Apolline (rue); Aubé, Justine Louise; Larsonnier, Louis François; négociant
    - Vente du domaine de Poursillac [Pouzilhac], situé à Poursillac et La Capelle, par Alexis Charles Roussel à Moïse Sémac Carcassonne., 11 octobre 1808; MC/ET/VII/589
      Documents du Minutier central des notaires de Paris concernant l'histoire économique et sociale (1800-1830) [8556 actes], par Claude Pris, introduction et index revus, corrigés par le personnel du Minutier central, sous la direction d'Andrée Chauleur, Paris, Archives nationales, 1999, notice n° 7434 (instrument de recherche imprimé dématérialisé dont la version intégrale est accessible en ligne par la rubrique 'Autres instruments de recherche', voir contexte dans le Plan d’orientation général - Notaires de Paris, guides thématiques du Minutier).
      acte de vente; La Capelle-et-Masmolène (Gard); Pouzilhac (Gard); Carcassonne, Moïse Sémac; Roussel, Alexis Charles
    - Mariage de Louis Joseph Cambreleng, ex-sous-piqueur du roi de Westphalie, 384, rue Saint-Honoré, avec Marie Angélique Wallez, 88, rue Saint-Lazare., 13 octobre 1808; MC/ET/VII/589
      Informations concernant le classement et la cotation du document:
      La date donnée dans l'inventaire imprimé: 1803-10-13 est erronée. La date exacte est: 1808-10-13.
      Documents du Minutier central des notaires de Paris concernant l'histoire économique et sociale (1800-1830) [8556 actes], par Claude Pris, introduction et index revus, corrigés par le personnel du Minutier central, sous la direction d'Andrée Chauleur, Paris, Archives nationales, 1999, notice n° 4890 (instrument de recherche imprimé dématérialisé dont la version intégrale est accessible en ligne par la rubrique 'Autres instruments de recherche', voir contexte dans le Plan d’orientation général - Notaires de Paris, guides thématiques du Minutier).
      contrat de mariage; Saint-Honoré (rue); Saint-Lazare (rue); Cambreleng, Louis Joseph; Wallez, Marie Angélique
    - Procès-verbal d'adjudication de la maison ci-dessus [no 7434] par les mêmes. [Acte mentionné (no 7434): 1808, 11 octobre.- Vente du domaine de Poursillac [Pouzilhac (Gard, cant. Remoulins)], situé à Poursillac et La Capelle, par Alexis Charles Roussel à Moïse Sémac Carcassonne.], 17 octobre 1808; MC/ET/VII/589
      Documents du Minutier central des notaires de Paris concernant l'histoire économique et sociale (1800-1830) [8556 actes], par Claude Pris, introduction et index revus, corrigés par le personnel du Minutier central, sous la direction d'Andrée Chauleur, Paris, Archives nationales, 1999, notice n° 7435 (instrument de recherche imprimé dématérialisé dont la version intégrale est accessible en ligne par la rubrique 'Autres instruments de recherche', voir contexte dans le Plan d’orientation général - Notaires de Paris, guides thématiques du Minutier).
      procès-verbal; La Capelle-et-Masmolène (Gard); Pouzilhac (Gard); Carcassonne, Moïse Sémac; Roussel, Alexis Charles
    - Vente de meubles par Antoine Marie Mesnidret, marchand de meubles, à Jeanne Marie Adélaïde Adoubedent de Rouville, épouse de Marie Antoine Isidore Poulain., 18 octobre 1808; MC/ET/VII/589
      Documents du Minutier central des notaires de Paris concernant l'histoire économique et sociale (1800-1830) [8556 actes], par Claude Pris, introduction et index revus, corrigés par le personnel du Minutier central, sous la direction d'Andrée Chauleur, Paris, Archives nationales, 1999, notice n° 2138 (instrument de recherche imprimé dématérialisé dont la version intégrale est accessible en ligne par la rubrique 'Autres instruments de recherche', voir contexte dans le Plan d’orientation général - Notaires de Paris, guides thématiques du Minutier).
      acte de vente; Adoubedent de Rouville, Jeanne Marie Adélaïde; Mesnidret, Antoine Marie; Poulain, Marie Antoine Isidore; commerçant
    - Vente de la même manufacture [no 900] par Jacques Joseph Michel Cordonnier à Pierre Charles Leveux, négociant. [Acte mentionné no 900: 1807, 2 septembre.- Vente de tannerie à Saint-Germain-en-Laye, lieudit la Planche, par Alphonse Prudent Huytens, négociant, à Jacques Joseph Michel Cordonnier.], 28 octobre 1808; MC/ET/VII/589
      Documents du Minutier central des notaires de Paris concernant l'histoire économique et sociale (1800-1830) [8556 actes], par Claude Pris, introduction et index revus, corrigés par le personnel du Minutier central, sous la direction d'Andrée Chauleur, Paris, Archives nationales, 1999, notice n° 901 (instrument de recherche imprimé dématérialisé dont la version intégrale est accessible en ligne par la rubrique 'Autres instruments de recherche', voir contexte dans le Plan d’orientation général - Notaires de Paris, guides thématiques du Minutier).
      acte de vente; Saint-Germain-en-Laye (Yvelines); Cordonnier, Jacques Joseph Michel; Leveux, Pierre Charles; négociant
    - Inventaire après décès de Jean François Joseph Cuvereaux, cocher, 104, rue du Faubourg-Saint-Denis., 7 novembre 1808; MC/ET/VII/589
      Documents du Minutier central des notaires de Paris concernant l'histoire économique et sociale (1800-1830) [8556 actes], par Claude Pris, introduction et index revus, corrigés par le personnel du Minutier central, sous la direction d'Andrée Chauleur, Paris, Archives nationales, 1999, notice n° 2409 (instrument de recherche imprimé dématérialisé dont la version intégrale est accessible en ligne par la rubrique 'Autres instruments de recherche', voir contexte dans le Plan d’orientation général - Notaires de Paris, guides thématiques du Minutier).
      inventaire; Faubourg-Saint-Denis (rue du); Cuvereaux, Jean François Joseph; conducteur de véhicules
    - Inventaire après décès de Jean François Joseph Cuvereaux, cocher, 104, rue du Faubourg-Saint-Denis., 7 novembre 1808; MC/ET/VII/589
      Documents du Minutier central des notaires de Paris concernant l'histoire économique et sociale (1800-1830) [8556 actes], par Claude Pris, introduction et index revus, corrigés par le personnel du Minutier central, sous la direction d'Andrée Chauleur, Paris, Archives nationales, 1999, notice n° 4003 (instrument de recherche imprimé dématérialisé dont la version intégrale est accessible en ligne par la rubrique 'Autres instruments de recherche', voir contexte dans le Plan d’orientation général - Notaires de Paris, guides thématiques du Minutier).
    - Mariage d'Antoine Nerly, dit César, propriétaire, 6, passage des Petits-Pères, veuf avec un enfant d'Élisabeth Delon, avec Louise Rosalie Defer, même adresse., 5 décembre 1808; MC/ET/VII/589
      Documents du Minutier central des notaires de Paris concernant l'histoire économique et sociale (1800-1830) [8556 actes], par Claude Pris, introduction et index revus, corrigés par le personnel du Minutier central, sous la direction d'Andrée Chauleur, Paris, Archives nationales, 1999, notice n° 8107 (instrument de recherche imprimé dématérialisé dont la version intégrale est accessible en ligne par la rubrique 'Autres instruments de recherche', voir contexte dans le Plan d’orientation général - Notaires de Paris, guides thématiques du Minutier).
      contrat de mariage; Petits-Pères (passage des); Defer, Louise Rosalie; Delon, Elisabeth; Nerly dit César, Antoine
    - Mariage de Jacques Martin Larmande, marchand de comestibles, 1, cloître Saint-Honoré, avec Antoinette Rosalie Victoire Tilloy, même adresse., 31 décembre 1808 - 1808; MC/ET/VII/589
      Documents du Minutier central des notaires de Paris concernant l'histoire économique et sociale (1800-1830) [8556 actes], par Claude Pris, introduction et index revus, corrigés par le personnel du Minutier central, sous la direction d'Andrée Chauleur, Paris, Archives nationales, 1999, notice n° 3707 (instrument de recherche imprimé dématérialisé dont la version intégrale est accessible en ligne par la rubrique 'Autres instruments de recherche', voir contexte dans le Plan d’orientation général - Notaires de Paris, guides thématiques du Minutier).
      contrat de mariage; Saint-Honoré (cloître); Larmande, Jacques Martin; Tilloy, Antoinette Rosalie Victoire; commerçant
  - Minutes. 1809, janvier - mars, janvier - mars 1809; MC/ET/VII/590; Document détérioré.
    - Dépôt du testament de Pierre-Nicolas Van Hoorn, 6 janvier 1809; MC/ET/VII/590
      Date de création de la notice: 2009
      testament; Van Hoorn, Pierre Nicolas
    - Bail de meubles par Louis Debeuil, tapissier, à Joséphine Eugénie Teissier de Marguerittes, épouse d'Emmanuel Gerbais Roergas de Serviez., 21 janvier 1809; MC/ET/VII/590
      Documents du Minutier central des notaires de Paris concernant l'histoire économique et sociale (1800-1830) [8556 actes], par Claude Pris, introduction et index revus, corrigés par le personnel du Minutier central, sous la direction d'Andrée Chauleur, Paris, Archives nationales, 1999, notice n° 2139 (instrument de recherche imprimé dématérialisé dont la version intégrale est accessible en ligne par la rubrique 'Autres instruments de recherche', voir contexte dans le Plan d’orientation général - Notaires de Paris, guides thématiques du Minutier).
      bail; Debeuil, Louis; Serviez, Emmanuel Gervais Roergas de (1755-1804); Teissier de Marguerittes, Joséphine Eugénie; tapissier
    - Vente de l'hôtel Robiot, 13, rue Corbin, et du domaine de la Pilletière, au bout de la rue de Paris, à Rennes, par Louis François Pierre Delarue à Claude Fromont., 31 janvier 1809; MC/ET/VII/590
      Précisions sur les lieux: Paris--Corbin (rue, hôtel Robiot); Rennes (Ille-et-Vilaine)--Corbin (rue de)
      Documents du Minutier central des notaires de Paris concernant l'histoire économique et sociale (1800-1830) [8556 actes], par Claude Pris, introduction et index revus, corrigés par le personnel du Minutier central, sous la direction d'Andrée Chauleur, Paris, Archives nationales, 1999, notice n° 7446 (instrument de recherche imprimé dématérialisé dont la version intégrale est accessible en ligne par la rubrique 'Autres instruments de recherche', voir contexte dans le Plan d’orientation général - Notaires de Paris, guides thématiques du Minutier).
      acte de vente; Le Plessis-Luzarches (Val-d'Oise); Robiot (hôtel); Rennes (Ille-et-Vilaine); Delarue, Louis François Pierre; Fromont, Claude; Sanguin de Livry, Antoine Aglaé Hippolyte (1762-18..)
    - Inventaire après décès de Nicolas Van Hoorn, 17 février 1809; MC/ET/VII/590
      Actes signalés par le personnel du Minutier central des notaires de Paris, 2003-2012 (base de données migrée: voir contexte dans le Plan d’orientation général - Notaires de Paris, guides thématiques du Minutier).
      inventaire après décès; Van Hoorn, Pierre Nicolas
    - Inventaire après décès de Pierre Nicolas Van Hoorn, rentier, hôtel Vendôme, 34, rue d'Enfer., 17 février 1809; MC/ET/VII/590
      Précisions sur les lieux: Paris--Enfer (rue d', hôtel de Vendôme)
      Documents du Minutier central des notaires de Paris concernant l'histoire économique et sociale (1800-1830) [8556 actes], par Claude Pris, introduction et index revus, corrigés par le personnel du Minutier central, sous la direction d'Andrée Chauleur, Paris, Archives nationales, 1999, notice n° 8179 (instrument de recherche imprimé dématérialisé dont la version intégrale est accessible en ligne par la rubrique 'Autres instruments de recherche', voir contexte dans le Plan d’orientation général - Notaires de Paris, guides thématiques du Minutier).
      inventaire; Enfer (rue d'); Vendôme (hôtel de); Van Hoorn, Pierre Nicolas
    - Inventaire après décès de Pierre-Nicolas Van Hoorn, 17 février 1809; MC/ET/VII/590
    - Mariage de Jean Jacques Desvaux de Saint-Maurice, colonel d'artillerie, 14, rue de Port-Mahon, avec Céleste Charlotte Souverbie, même adresse., 1er mars 1809; MC/ET/VII/590
      Documents du Minutier central des notaires de Paris concernant l'histoire économique et sociale (1800-1830) [8556 actes], par Claude Pris, introduction et index revus, corrigés par le personnel du Minutier central, sous la direction d'Andrée Chauleur, Paris, Archives nationales, 1999, notice n° 6689 (instrument de recherche imprimé dématérialisé dont la version intégrale est accessible en ligne par la rubrique 'Autres instruments de recherche', voir contexte dans le Plan d’orientation général - Notaires de Paris, guides thématiques du Minutier).
      contrat de mariage; Port-Mahon (rue de); Desvaux de Saint-Maurice, Jean Jacques; Souverbie, Céleste Charlotte; officier (armée); officier général
    - Mariage de Pierre Laborie, docteur en médecine, rue Saint-Denis, cour Batave, avec Marie Charlotte Parent, 29, rue des Deux-Portes-Saint-Sauveur., 29 mars 1809; MC/ET/VII/590
      Documents du Minutier central des notaires de Paris concernant l'histoire économique et sociale (1800-1830) [8556 actes], par Claude Pris, introduction et index revus, corrigés par le personnel du Minutier central, sous la direction d'Andrée Chauleur, Paris, Archives nationales, 1999, notice n° 5826 (instrument de recherche imprimé dématérialisé dont la version intégrale est accessible en ligne par la rubrique 'Autres instruments de recherche', voir contexte dans le Plan d’orientation général - Notaires de Paris, guides thématiques du Minutier).
      contrat de mariage; Batave (cour); Deux-Portes (rue des); Deux-Portes-Saint-Sauveur (rue des); Saint-Denis (rue); Laborie, Pierre; Parent, Marie Charlotte; docteur d'université; médecin
    - Inventaire après décès de Françoise Lesage, veuve de François Giroult, marchand de vins, 22, rue Saint-Nicolas., 31 mars 1809; MC/ET/VII/590
      Documents du Minutier central des notaires de Paris concernant l'histoire économique et sociale (1800-1830) [8556 actes], par Claude Pris, introduction et index revus, corrigés par le personnel du Minutier central, sous la direction d'Andrée Chauleur, Paris, Archives nationales, 1999, notice n° 4473 (instrument de recherche imprimé dématérialisé dont la version intégrale est accessible en ligne par la rubrique 'Autres instruments de recherche', voir contexte dans le Plan d’orientation général - Notaires de Paris, guides thématiques du Minutier).
      inventaire; Saint-Nicolas (rue); Giroult, François; Lesage, Françoise; commerçant
  - Minutes. 1809, avril - juin, avril - juin 1809; MC/ET/VII/591; Document détérioré.
    - Vente de meubles par Antoine Marie Mesnidret, marchand de meubles, à Jeanne Marie Adélaïde Adoubedent de Rouville, épouse de Marie Antoine Isidore Poulain., 11 avril 1809; MC/ET/VII/591
      Documents du Minutier central des notaires de Paris concernant l'histoire économique et sociale (1800-1830) [8556 actes], par Claude Pris, introduction et index revus, corrigés par le personnel du Minutier central, sous la direction d'Andrée Chauleur, Paris, Archives nationales, 1999, notice n° 2140 (instrument de recherche imprimé dématérialisé dont la version intégrale est accessible en ligne par la rubrique 'Autres instruments de recherche', voir contexte dans le Plan d’orientation général - Notaires de Paris, guides thématiques du Minutier).
    - Inventaire après décès de Maximilien Louis Poussière, cocher, 16, rue de Rochechouart., 19 avril 1809; MC/ET/VII/591
      Documents du Minutier central des notaires de Paris concernant l'histoire économique et sociale (1800-1830) [8556 actes], par Claude Pris, introduction et index revus, corrigés par le personnel du Minutier central, sous la direction d'Andrée Chauleur, Paris, Archives nationales, 1999, notice n° 2410 (instrument de recherche imprimé dématérialisé dont la version intégrale est accessible en ligne par la rubrique 'Autres instruments de recherche', voir contexte dans le Plan d’orientation général - Notaires de Paris, guides thématiques du Minutier).
      inventaire; Rochechouart (rue de); Poussière, Maximilien Louis; conducteur de véhicules
    - Cession de bail de boutique de pâtissier, 1514, rue Saint-Dominique, par Pierre Céleste Leclerc, pâtissier, à Jean Louis Viennot, pâtissier., 28 avril 1809; MC/ET/VII/591
      Documents du Minutier central des notaires de Paris concernant l'histoire économique et sociale (1800-1830) [8556 actes], par Claude Pris, introduction et index revus, corrigés par le personnel du Minutier central, sous la direction d'Andrée Chauleur, Paris, Archives nationales, 1999, notice n° 4247 (instrument de recherche imprimé dématérialisé dont la version intégrale est accessible en ligne par la rubrique 'Autres instruments de recherche', voir contexte dans le Plan d’orientation général - Notaires de Paris, guides thématiques du Minutier).
      cession; Saint-Dominique (rue); Leclerc, Pierre Céleste; Viennot, Jean Louis; pâtissier
    - Vente de meubles au Palais du Sénat, par Jean François Thérèse Chalgrin, architecte du Sénat, à Claude Gilles Lombard., 29 avril 1809; MC/ET/VII/591
      Documents du Minutier central des notaires de Paris concernant l'histoire économique et sociale (1800-1830) [8556 actes], par Claude Pris, introduction et index revus, corrigés par le personnel du Minutier central, sous la direction d'Andrée Chauleur, Paris, Archives nationales, 1999, notice n° 2141 (instrument de recherche imprimé dématérialisé dont la version intégrale est accessible en ligne par la rubrique 'Autres instruments de recherche', voir contexte dans le Plan d’orientation général - Notaires de Paris, guides thématiques du Minutier).
      acte de vente; Luxembourg (palais du); Chalgrin, Jean François Thérèse (1739-1811); Lombard, Claude Gilles; architecte
    - Vente de maison, terres labourables et vignes à Tronchoy par Edme Joachim Bourdois à Louis Varisco, négociant., 10 mai 1809; MC/ET/VII/591
      Documents du Minutier central des notaires de Paris concernant l'histoire économique et sociale (1800-1830) [8556 actes], par Claude Pris, introduction et index revus, corrigés par le personnel du Minutier central, sous la direction d'Andrée Chauleur, Paris, Archives nationales, 1999, notice n° 7459 (instrument de recherche imprimé dématérialisé dont la version intégrale est accessible en ligne par la rubrique 'Autres instruments de recherche', voir contexte dans le Plan d’orientation général - Notaires de Paris, guides thématiques du Minutier).
      acte de vente; Tronchoy (Yonne); Bourdois, Edme Joachim; Varisco, Louis; négociant
    - Bail de deux boutiques de chaudronnier, 4, rue Saint-Guillaume, par Auguste Étienne Mesnard, à Pierre Jean Lachaze, chaudronnier., 18 mai 1809; MC/ET/VII/591
      Documents du Minutier central des notaires de Paris concernant l'histoire économique et sociale (1800-1830) [8556 actes], par Claude Pris, introduction et index revus, corrigés par le personnel du Minutier central, sous la direction d'Andrée Chauleur, Paris, Archives nationales, 1999, notice n° 65 (instrument de recherche imprimé dématérialisé dont la version intégrale est accessible en ligne par la rubrique 'Autres instruments de recherche', voir contexte dans le Plan d’orientation général - Notaires de Paris, guides thématiques du Minutier).
      bail; Saint-Guillaume (rue); Lachaze, Pierre Jean; Mesnard, Auguste Etienne; forgeron
    - Dépôt des comptes de la tannerie impériale de Saint-Germain-en-Laye, par Pierre Charles Leveux., 1er juin 1809; MC/ET/VII/591
      Documents du Minutier central des notaires de Paris concernant l'histoire économique et sociale (1800-1830) [8556 actes], par Claude Pris, introduction et index revus, corrigés par le personnel du Minutier central, sous la direction d'Andrée Chauleur, Paris, Archives nationales, 1999, notice n° 902 (instrument de recherche imprimé dématérialisé dont la version intégrale est accessible en ligne par la rubrique 'Autres instruments de recherche', voir contexte dans le Plan d’orientation général - Notaires de Paris, guides thématiques du Minutier).
      dépôt de pièces; Saint-Germain-en-Laye (Yvelines); Leveux, Pierre Charles; commerçant
    - Dépôt de pièces concernant l'exploitation d'un brevet d'invention pour tanner le cuir par Pierre Charles Leveux., 1er juin 1809; MC/ET/VII/591
      Documents du Minutier central des notaires de Paris concernant l'histoire économique et sociale (1800-1830) [8556 actes], par Claude Pris, introduction et index revus, corrigés par le personnel du Minutier central, sous la direction d'Andrée Chauleur, Paris, Archives nationales, 1999, notice n° 8035 (instrument de recherche imprimé dématérialisé dont la version intégrale est accessible en ligne par la rubrique 'Autres instruments de recherche', voir contexte dans le Plan d’orientation général - Notaires de Paris, guides thématiques du Minutier).
      dépôt de pièces; Leveux, Pierre Charles; commerçant; tanneur
    - Mariage de Pierre Étienne Bassereau, horloger, 91, rue Neuve-des-Petits-Champs, avec Marie Jeanne Bongrand, 27, rue Neuve-Saint-Augustin., 7 juin 1809; MC/ET/VII/591
      Documents du Minutier central des notaires de Paris concernant l'histoire économique et sociale (1800-1830) [8556 actes], par Claude Pris, introduction et index revus, corrigés par le personnel du Minutier central, sous la direction d'Andrée Chauleur, Paris, Archives nationales, 1999, notice n° 381 (instrument de recherche imprimé dématérialisé dont la version intégrale est accessible en ligne par la rubrique 'Autres instruments de recherche', voir contexte dans le Plan d’orientation général - Notaires de Paris, guides thématiques du Minutier).
      contrat de mariage; Neuve-Saint-Augustin (rue); Neuve-des-Petits-Champs (rue); Bassereau, Pierre Etienne; Bongrand, Marie Jeanne; horloger
    - Mariage de Jean François Thérèse Chalgrin, architecte du Sénat, veuf avec un enfant de Marguerite Émilie Félicité Vernet, palais du Sénat, cour des Fontaines, avec Marie Louise Gravel, 16, rue Blanche., 10 juin 1809; MC/ET/VII/591